# 关联方资金占用涉税问题

提问人：风清扬 888 时间：2012-03-03 08:56:17
关联方资金占用，若未签订任何协议，也未支付任何利息，最后债转股，是否涉及税务问题？ 是否要按同期银行利率进行补税？

回答人：chenyiwei
这种情况，即使是根据最新的国家工商行政管理总局第 57 号令《公司债权转股权登记管理办法》，也是不能转为出资的。存在法律障碍。

提问人：风清扬 888 时间：2012-03-04 19:25:25
回复 chenyiwei 的帖子
他们是 2009 年转的

回答人：chenyiwei
这样做是否正规？合法性是否有问题？当时当地是否已经出台债转股的地方性规定？

提问人：风清扬 888 时间：2012-03-04 19:57:54
回复 chenyiwei 的帖子
律师已经咨询了当地工商局，他们有个内部手册，现在债转股的合法性基本确定了，只是不知道需不需要对关联方资金占用缴纳相关税款？

回答人：chenyiwei
这可能涉及特别纳税调整等问题，但我个人理解作为借款人如果没有支付利息，本来就没有税前扣除，且债务重组无利得，应无特别的税务问题。请其他对税务较为精通的网友指正。